臺灣高等法院刑事裁定
111年度抗字第681號
抗  告  人  
即 受 刑人  黎萬頡



上列抗告人因聲請定其應執行刑案件，不服臺灣桃園地方法院中
華民國111年4月15日裁定（111年度聲字第857號），提起抗告，
本院裁定如下：
    主  文
抗告駁回。                                              
    理  由
一、原裁定意旨略以：抗告人即受刑人黎萬頡因違反毒品危害防
    制條例等案件，經法院判處如原裁定附表所示之刑確定，原
    審為各該案犯罪事實最後判決之法院，檢察官聲請定其應執
    行之刑，經審核認聲請為正當，依刑事訴訟法第477條第1項
    以及刑法第53條、第51條第5款等規定，定其應執行刑為有
    期徒刑6年等語。
二、抗告意旨略以：在累進遞減的原則設計下，以最重宣告刑乘
    以0.67而合理得出具體之整體刑，黃榮聖所著數罪併罰量刑
    模式之構想，其計算方式為：最重宣告刑加上第二重宣告刑
    乘以0.7而合理得出具體執行之刑，有臺灣高等法學雜誌及
    法院相關判決可參照比對。再按實施新法以來，各法院中對
    其所判之例，同可參照如下：臺灣臺中地方法院98年度易字
    第2067號判決，恐嚇與詐欺等罪116件，恐嚇取財則有7件，
    各判處26月，合計詐欺罪109件，判處3月，共24年1月，定
    應執行刑為3年4月，最高法院98年度台上字第6192號判決，
    所犯27次詐欺行為，分別判刑合計30年7月，定應執行有期
    徒刑4年。臺灣高等法院99年度抗字第229號裁定，就連續吸
    食毒品罪，不服臺灣新北地方法院裁定應執行76月，提出抗
    告，而經認有理由重新更定應執行刑，獲寬減刑期。懇請能
    給予伊再一個重新量刑，而有利於伊之裁定等語。
三、按裁判確定前犯數罪者，併合處罰之；數罪併罰，有二裁判
    以上者，依刑法第51條之規定，定其應執行之刑；宣告多數
    有期徒刑，於各刑中之最長期以上，各刑合併之刑期以下定
    其刑期，但不得逾30年，刑法第50條、第51條第5款及第53
    條分別定有明文。又數罪併罰定應執行刑，係出於刑罰經濟
    與責罰相當之考量，並非予犯罪行為人或受刑人不當之利益
    ，為一種特別的量刑過程，乃對犯罪行為人本身及所犯各罪
    之總檢視，除應考量行為人所犯數罪反應出之人格特性，並
    應權衡審酌行為人之責任與整體刑法目的及相關刑事政策，
    在量刑權之法律拘束性原則下，依刑法第51條第5款之規定
    ，採限制加重原則，以宣告各刑中之最長期為下限，各刑合
    併之刑期為上限，但最長不得逾30年，資為量刑自由裁量權
    之外部界限，並應受法秩序理念規範之比例原則、平等原則
    、責罰相當原則、重複評價禁止原則等自由裁量權之內部抽
    象價值要求界限之支配，以使輕重得宜，罰當其責，俾符合
    法律授與裁量權之目的。是個案之裁量判斷，除非有全然喪
    失權衡意義或其裁量行使顯然有違比例、平等諸原則之裁量
    權濫用情形，即不得任意指其為違法（最高法院100年度台
    抗字第440號裁定意旨參照）。
四、經查，抗告人先後犯如原裁定附表所示之數罪，分別經法院
    判處罪刑確定，最早確定者為民國110年5月11日，而各罪之
    犯罪行為時間，均在該裁判確定日期前所犯，原審則為該案
    最後事實審法院等情，有各該判決書及本院被告前案紀錄表
    附卷可稽，是本件合於刑法第50條併合處罰之情形。抗告人
    所犯各罪，其中最長期刑度為有期徒刑3年8月，合計之刑度
    為有期徒刑8年10月，其中編號2所犯各罪，則經原確定判決
    合併定其應執行為有期徒刑5年，是原審依檢察官之聲請，
    就附表所示不得易服社會勞動及不得易科罰金之各罪，合併
    定其應執行刑為有期徒刑6年，並未踰越刑法第51條第5款所
    定法律之外部性界限，刑度也有所減輕，顯已給予適度之刑
    罰折扣，符合法律授與裁量權之目的，與所適用法規目的之
    內部性界限無違，按上說明，自難遽指違法或不當。抗告意
    旨所指之另案裁判，因個案情節不同，且與本案無直接關聯
    ，難以比附援引，至於學者或學術文章建議採用之定應執行
    刑模式，僅屬學術上之見解，並無拘束法院之效力，不能執
    此指摘原裁定違法或不當。雖原審未參酌最高法院110年度
    台抗大字第489號裁定意旨，於本件裁定前予以抗告人陳述
    意見之機會，然依刑事訴訟法第220條、第221條及第222條
    第1項之規定，除判決應經當事人之言詞辯論，及因當庭之
    聲明所為之裁定，應經訴訟關係人言詞陳述外，其他訴訟程
    序除有依個案審酌後，認事實不明，另有調查證據及傳喚訴
    訟關係人行言詞陳述之必要外，自無須經抗告人言詞辯論為
    之，是尚難執此認為原裁定有違背程序之情事，何況抗告人
    已就原裁定提起抗告，請求更定較輕之應執行刑，並以書面
    詳述意見如前，足認抗告人已就本件定應執行刑陳述其意見
    ，補正此程序上之瑕疵，自無再次予以陳述意見之必要，又
    抗告人前揭陳述之意見，並不足以動搖原裁定之結果，基於
    無害瑕疵，原裁定仍可以維持。是抗告意旨以前詞指摘原裁
    定不當，為無理由，本件抗告應予駁回。
據上論斷，應依刑事訴訟法第412條，裁定如主文。　　　　　
中　　華　　民　　國　　111 　年　　6 　　月　　28　　日
                  刑事第十四庭  審判長法　官  黃斯偉
                                      法　官  黎惠萍
                                      法　官  許泰誠
以上正本證明與原本無異。
如不服本裁定，應於收受送達後五日內向本院提出再抗告狀。
                                      書記官  朱子勻
中　　華　　民　　國　　111 　年　　6 　　月　　28　　日